# 对子公司持股比例减少后合并报表所有者权益增加不等于单户报表合计数

提问人：wangxinwu 时间：2010-05-17 15:41:44
本年度母公司通过公开市场，减少子公司（上市公司）5%持股比例，结果期末（ 3 月 31 日）合并报表所有者权益增加金额大于不等于单户报表合计净利润，正好是减少子公司长期股权投资的成本金额。现请教各位，有什么理论依据吗？

回答人：chenyiwei
这属于在不丧失控制权的前提下部分处置子公司股权，请核对会计处理是否符合财会便[2009]14号的规定。